【裁判字號】    91,交聲,1336
【裁判日期】    920311
【裁判案由】    違反道路交通管理處罰條例聲明異議
【裁判全文】
臺灣臺北地方法院交通事件裁定                  九十一年度交聲字第一三三六號
    原處分機關  台北市交通事件裁決所
    受 處分 人  甲○○
右列受分人因違反道路交通管理處罰條例案件，對於台北市交通事件裁決所九十一年
九月十一日所為之處分（原處分：北市裁三字第駕裁二二－ＡＺ0000000號）
，聲明異議，本院裁定如左：
    主  文
異議駁回。
    理  由
一、按道路交通管理處罰條例第五十六條第一項第六款雖規定：「汽車駕駛人停車時
    ，有左列情形之一者，處新台幣（以下同）六百元以上一千二百元以下罰鍰：．
    ．．六、不依順行方向或不緊靠道路右側或併排停車或單行道不緊靠路邊停車者
    」，在法文之立法體例上於同一款中雖列舉有四種不同型態之違規停車行為，惟
    鑒於併排停車對於交通行車秩序之妨礙較其他三種違規停車之事由來的重大，所
    以行為人如係駕駛汽車併排停車，不問其有無在舉發通知單上所載之應到案日期
    前到案，均一律對該行為人處一千二百元之罰鍰，違反道路交通管理事件統一裁
    罰標準及處理細則（九十一年九月一日後法文之名稱已修正為違反道路交通管理
    事件統一裁罰基準及處理細則，以下稱處理細則）第四十四條第一項及違反道路
    交通管理事件統一裁罰標準表（九十一年九月一日，其名稱已修正為違反道路交
    通管理事件統一裁罰基準表，以下稱基準表）亦定有明文。
二、本件受處分人即異議人甲○○所有之車號ＬＡ－六○四一號自用小客車，於民國
    九十一年七月三十日三時十五分許，在台北市○○○路○段三九一巷八弄底之道
    路上併排停車，嗣為台北市政府警察局信義分局六張犁派出所員警吳金柱以拍照
    之方式採證，並以受處分人所有該部車號汽車有違反前揭道路交通管理處罰條例
    第五十六條第一項第六款規定之行為掣單舉發，嗣將舉發通知單送達於受處分人
    後，受處分人於舉發通知單上所載之應到案日期前向原處分機關提出申訴，經原
    處分機關請舉發單位即信義分局調查結果，仍認受處分人所有之該部汽車有於前
    揭路段併排停車之行為，原處分機關乃依道路交通管理處罰條例第五十六條第一
    項第六款及前揭處理細則暨基準表之規定裁處該部車號汽車之所有人即異議人罰
    鍰一千二百元。
三、訊據受處分人固不否認員警採證照片上之自小客車為其所有，惟矢口否認有任何
    違反道路交通管理處罰條例規定之行為，辯稱略以：伊是在九十一年七月三十日
    凌晨一點駕車從南部回來，伊停在和平東路三段三九一巷八弄底外圍道路（非主
    要幹道）寬廣處併排停車，未影響來往車輛行車，且於九十一年七月三十日凌晨
    六點駕車上班，就發現車上夾著一個違規黃單，違規時間只有九十一年七月三十
    日（未註明時間），且地點是和平東路三段（未註明巷弄），黃單編號（八二）
    Ｂ  0000000號，員警執法應該是光明正大記載時間及地點，故意記載不
    實，不禁令人連想是否因為月底因素，員警有業績壓力，必需於凌晨三點十五分
    摸黑出勤，．．．伊承認有併排停車，但是時間及地點寫的不明確，伊不承認犯
    錯，伊車子不是停在和平東路三段幹道上云云，並具狀辯稱：（一）、警員執法
    一般作業皆會光明正大載明時間、地點，今故意記載不實，不禁令人聯想是否因
    為月底因素，警員有業績壓力，必須於清晨三點十五分摸黑出巡作業。（二）、
    政府取締違規車輛之目的，在維持道路交通順暢，故取締是手段而非目的，更要
    符合程序正當性，而且台北市政府為緩和夜間停車問題，路邊停車格（即使幹道
    亦不例外）皆有配合夜間時段不收費、紅線部分不取締政策，於特定時段以不阻
    礙交通不取締來便民。卻發生警員清晨三點十五分摸黑取締巷弄未影響來往車輛
    行車之併排停車，有那麼急迫、重要嗎。（三）、再說個人每天清晨六點出門上
    班，經過巷弄可觀查停車狀況，九十一年七月三十一日清晨巷弄內併排停車就無
    違規黃單，可見本項作業「非常態」。其於九十一年七月三十日清晨三點十五分
    開了四十幾張違規黃單，或已達當（七）月份業績。另依九十一年七月三十一日
    十九時個人赴六張黎派出所洽商本案，該單位二線二星警官述及本案當時開了四
    十幾張違規黃單，而當天（七月三十一日）已經有十幾人至該所反映，該警官要
    我們回去等收到紅單，再向交通裁決所申訴，該單位是否了解並反省為何會有十
    幾人來抗議反映，體察到執勤取締時間點之「不合情、不合理」。（四）、公文
    書（違規黃單）、違規紅單及九十一年九月二日北市警信分交字第09163226900
    號書函，皆登載違規地點是和平東路三段，很明顯警員是在和平東路三段主要幹
    道上取締本案，然而和平東路三段主要幹道二十四小時皆是燈光明亮，且有捷運
    系統結構設施，為何拍出一張黑戚戚的照片，羅織不實情事加諸車主，個人車輛
    於九十一年七月三十日未停放在和平東路三段主要幹道上，鑑請庭上明察，還小
    市○○○○道。（五）、公務員皆知道公務員登載要確實，含「人、地、時、事
    、物」等五項，更何況是受過專業訓練之警察人員，且這五項是不能自由心證的
    ，該警員是疏忽亦或無知，造成嚴重的公文書登載不確實，發生重大過錯還不自
    知等語。
四、經查：證人即開單告發受處分人之員警吳金柱於本院調查時，以具結擔保其供述
    之真實性之狀態下證稱：（問：本件是否由你舉發開單？）沒有錯；（問：當時
    處理情形？）我當時值勤三點到五點備勤勤務，值班說三九一巷有民眾檢舉有違
    規併排停車，我就前去處理，我有帶像機及黃單、紅單，我當時看到很多車子併
    排，我都一一照相，三九一巷是一個很小的巷子不是很大，兩邊都有停車，如果
    有火災車子過不去。（問：違規時間是否是舉發單上的時間？）是。（問：取締
    地點在何處？）和平東路三九一巷底，底是後面整條橫的。（問：是否在八弄底
    ？）幾弄我不知道，是在巷弄內（當日訊問筆錄參照），參以受處分人自承其於
    九十一年七月三十日三時十五分許，是將其所有自小客車停在和平東路三段三九
    一巷八弄底之道路上，則本件受處分人於九十一年七月三十日三時十五分許違規
    併排停車之地點係在台北市○○○路○段三九一巷八弄底，而受處分人所有前開
    車號汽車確有於前述時間在前述地點併排停車之違規事實，亦有採證相片一張附
    卷可稽，由該張採證相片以觀，受處分人所有前開車號汽車確有併排停車之事實
    ；再查，雖原舉發單位於舉發單上未將違規地點詳列，難以令受處分人折服，惟
    受處分人所有該部車號汽車有併排停車違規之事實，已如前述，受處分人雖以前
    開情詞置辯，尚難認可解免處罰，故本件事證明確，受處分人所有該部車號汽車
    有併排停車之違規行為堪以認定。
四、綜上所述，受處分人所有之前揭車號汽車確有在道路上併排停車之違規行為，從
    而原處分機關依前揭道路交通管理處罰條例第五十六條第一項第六款及違反道路
    交通管理事件統一裁罰基準及處理細則第四十四條第一項暨基準表之規定，裁處
    前述車號汽車之所有人即受處分人罰鍰一千二百元，核無違誤，本件受處分人之
    異議為無理由，自應將其異議駁回。
據上論斷，應依道路交通案件處理辦法第十九條，裁定如主文。
中      華      民      國    九十二    年      三      月     十一     日
                                      臺灣臺北地方法院交通法庭
                                          法  官  吳  淑  惠
右正本證明與原本無異。
如不服本裁定，應於裁定送達後五日內向本院提出抗告狀。
                  書記官  邱  志  堅
中      華      民      國    九十二    年      三      月     十二     日


司法院資訊處製作；財團法人民間司法改革基金會備份。
